【裁判字號】    97,交聲,1533
【裁判日期】    971031
【裁判案由】    交管條例聲異
【裁判全文】
臺灣板橋地方法院交通事件裁定        97年度交聲字第1533號
原處分機關  交通部公路總局臺北區監理所板橋監理站
異  議  人
即受處分人  甲○○
上列異議人即受處分人因違反道路交通管理處罰條例案件，不服
原處分機關於中華民國97年6 月9 日所為之裁決處分（裁決書案
號：板監裁字第裁41-C00000000號），聲明異議，本院裁定如下
：
    主  文
異議駁回。
    理  由
一、聲明異議意旨略以：異議人即受處分人甲○○於民國97年4
    月24日下午4 時13分許，騎乘車牌號碼QOU-621 號輕型機車
    ，行經臺北縣土城市○○路、裕民路交岔路口處時，因闖紅
    燈之違規行為，經臺北縣政府警察局土城分局（下稱原舉發
    機關）警員當場攔停，並掣發舉發；惟異議人當時騎乘機車
    行經該路口處時，係綠燈通行，警員在異議人通過後，竟將
    異議人攔下，指稱異議人闖紅燈，異議人轉頭看燈號，燈號
    也是綠燈，警員仍稱異議人闖紅燈，實屬不合理，難令異議
    人心服；嗣經異議人申訴後，原處分機關仍以異議人違規事
    證明確，而予以裁罰，爰依法聲明異議云云。
二、按汽車（包括機器腳踏車）駕駛人，行經有燈光號誌管制之
    交岔路口闖紅燈者，處新臺幣（下同）1,800 元以上5,400
    元以下罰鍰，並記違規點數3 點，道路交通管理處罰條例第
    53條第1 項、第63條第1 項第3 款分別定有明文。
三、經查，本件異議人即受處分人甲○○於97年4 月24日下午4
    時13分許，騎乘車牌號碼QOU-621 號輕型機車，行經臺北縣
    土城市○○路、裕民路交岔路口處時，於該有燈光號誌管制
    之交岔路口闖紅燈，經原舉發機關警員當場攔停並依法掣單
    舉發等事實，有原舉發機關所掣發之北縣警交字第C0000000
    0 號舉發違反道路交通管理事件通知單1 紙在卷可稽，且經
    原處分機關向原舉發機關函詢本件異議人遭舉發違規之過程
    ，原舉發機關亦明確函復以：「經查甲○○君騎乘輕機車QO
    U-621 ，行經本市○○路、裕民路口，因違規紅燈直行清水
    路之行為（往青雲路方向），為本分局員警依違反道路交通
    管理處罰條例第53條規定予以攔停舉發」等語，此有原舉發
    機關97年5 月19日北縣警土交裁字第0970018143號函文1 紙
    在卷足憑。異議人雖辯稱：伊當時騎乘機車行經該路口處時
    ，係綠燈通行，警員在伊通過後，竟將伊攔下，指稱伊闖紅
    燈，伊轉頭看燈號，燈號也是綠燈，警員仍稱伊闖紅燈，實
    屬不合理云云；惟查，本件當場攔停舉發異議人違規之原舉
    發機關警員，與異議人本素不相識，彼此間亦無怨隙，倘非
    異議人確有違規情事，實難想像該警員竟會無中生有、任意
    羅織異議人闖越紅燈之違規事實；再執勤警員本其維護交通
    秩序、安全職責所為之舉發，原屬公務員依法行使公權力之
    行為，自應受到適法、正確之推定，而異議人復未能就執勤
    警員之舉發有何違誤之處，提出相關證據以供本院調查，本
    院亦查無其他證據足認警員有何違法取締之情事，異議人空
    言以上情置辯，即無足採。從而，本件異議人騎乘機車，行
    經有燈光號誌管制之交岔路口闖越紅燈之違規行為，事證明
    確，堪以認定；原處分機關以異議人違反道路交通管理處罰
    條例第53條第1 項規定，裁處異議人罰鍰1,800 元，並依同
    條例第63條第1 項第3 款規定記異議人違規點數3 點，核無
    不當；本件異議人之異議為無理由，應予駁回。
據上論斷，應依道路交通案件處理辦法第19條規定，裁定如主文
。
中    華    民    國    97    年    10    月    31    日
                  交通法庭  法  官  劉景宜
以上正本證明與原本無異。
如不服本裁定，得自收受送達之日起5 日內向本院提出抗告狀。
                            書記官  謝秀青
中    華    民    國    98    年    6     月    9     日


司法院資訊處製作；財團法人民間司法改革基金會備份。
